# 联营企业内部未实现损益的计算

提问人：dzj1990 时间：2018-07-23 21:02:37
请教陈版主公司本期计划并购一个公司，双方不存在关联方关系，1-6月已收购48%的股权，没有实现控制。个别报表在进行处理时，计算内部未实现的损益存在一个问题，存货存在评估增值，这部分评估增值应该如何考虑

回答人：chenyiwei
请说明你具体的问题是什么？能否举出具体的数字例子？

提问人：dzj1990 时间：2018-07-25 15:51:13
C公司 4 月 30 日收购A公司48%股权，由于不能控制因此按照联营合营企业核算长期股权投资，A公司以 2018 年 3 月 31 日作为评估基准日，A公司所有存货增值 5000 万，C公司从 5 月份开始对A公司按照权益法核算长期股权投资，本期A公司上半年实现净利润 6000万，C公司4-6月向A公司销售 600 万商品，成本 500 万，未对外销售，但是对于增值的 5000 存货无法核实对外销售的比例，所以不知道如果计算未实现损益的金额，想请教陈版主存货增值的这部分金额如何分期确认摊销

回答人：chenyiwei
首先建议个别认定；如果个别认定不可行，则结合该联营企业所采用的存货成本结转方法（如加权平均、先进先出）和正常情况下该种评估增值的存货的周转率，在正常周转期限内采用适当方式摊销这部分增值。